【裁判字號】    92,訴,1409
【裁判日期】    920925
【裁判案由】    毒品危害防制條例
【裁判全文】
臺灣臺中地方法院刑事判決                        九十二年度訴字第一四九號
    公  訴  人  臺灣臺中地方法院檢察署檢察官
    被      告  甲○○
    選任辯護人 張慶宗律師
               張志新律師
右列被告因毒品危害防制條例案件，經檢察官聲請簡易判決處刑（九十一年度偵字第
一四九五六號），本院豐原簡易庭認不得適用簡易程序，簽由本院改依通常程序審理
，判決如左：
    主  文
甲○○共同運輸第三級毒品，處有期徒刑捌年。車號為二Ｊ－三八八三號之自用小客
車壹輛沒收，如全部或一部不能沒收時，追徵其價額，扣案之紫色藥錠肆包（鑑餘淨
重計貳伍玖零點柒捌公克）沒收銷毀之。
    事  實
一、甲○○於民國九十一年七月三十日十四時許，接獲「陳文成」（年籍不詳，年約
    四十餘歲）自中國大陸打電話稱：其有一位小弟「小陳」要至臺中，路況不熟，
    請甲○○協助，「小陳」會主動與甲○○聯絡等語。旋綽號「小陳」姓名不詳之
    成年男子即於同日晚間二十時許撥打電話予甲○○，約甲○○至臺中市○○路與
    公益路口之「水舞饌」泡沬紅茶店會面，甲○○並即至約定地點與「小陳」會合
    ，詎甲○○竟明知「小陳」係欲將含有第三級毒品Ｋ他命（ｋｅｔａｍｉｎｅ）
    及第四級管制藥品去甲麻黃（ｐｈｅｎｙｌｐｔｏｐａｎｏｌａｍｉｎｅ）之
    紫色藥錠四包（計三千九百顆，鑑餘三千八百九十二顆，鑑餘淨重計二五九○．
    七八公克），送至臺中縣豐原市○○路七三七巷口處交予他人，竟仍基於與「小
    陳」共同運輸第三級毒品及管制藥品之犯意聯絡，於同日深夜，由甲○○駕駛其
    所有車號為二Ｊ－三八八三號自小客車搭載「小陳」，由「小陳」將上開紫色藥
    錠四包放置至上開自用小客車右前座腳踏墊處，共同自上址「水舞饌」泡沬紅茶
    店出發，將前開紫色藥錠四包，運送至臺中縣豐原市○○路七三七巷口處，俟渠
    二人抵達該處後，「小陳」與甲○○均先後下車與綽號「小李」等數位姓名不詳
    之人會合，並由甲○○帶同對方一名姓名不詳之男子上車之後，二人又即下車，
    旋因甲○○又上車駕駛上開自用小客車擬將該車停放至旁邊，而於同日二十三時
    三十分許，遭業已據報在現場埋伏之警員趨前逮捕，並在該自用小客車右前座處
    扣得上開紫色藥錠四包。而「小陳」與其他在場之人見狀則均分頭逃逸。
二、案經臺北市政府警察局松山分局移送臺灣臺中地方法院檢察署檢察官偵查後，聲
    請以簡易判決處刑，本院豐原簡易庭認為不得以簡易判決處刑，簽移本院刑事庭
    改依通常程序審理。
    理  由
一、訊據被告甲○○對於右揭先後接到「陳文成」及「小陳」之電話，而至上址「水
    舞饌」泡沬紅茶店與「小陳」會合後，由其駕駛前述自用小客車搭載「小陳」，
    「小陳」且將上開物品放置至右前座腳踏墊處，俟渠二人抵達臺中縣豐原市○○
    路七三七巷口處後，「小陳」即先行下車及其確於該處為警逮捕，並經警在其所
    駕駛之自用小客車內查扣前揭紫色藥錠四包等事實坦承不諱，惟矢口否認有何運
    輸第三級毒品及管制藥品犯行，並辯稱：伊並不知「小陳」所攜帶之物品含有第
    三級毒品及第四級毒品，且伊係甫抵達為警查獲處即遭警逮捕，伊未曾下車云云
    。惟查，本案係警員乙○○、丙○○及丁○○三人因接獲線報，由渠三位警員先
    至臺中市跟監「小李」，而抵達查獲被告現場，並由三位警員分處埋伏監視，嗣
    被告與「小陳」即共乘前開自用小客車抵達現場，「小陳」先下車之後，被告亦
    跟著下車，並在旁邊之冷飲店前與「小李」等數位姓名不詳之人會合，旋被告即
    與其中一名姓名不詳之人一起走回被告所駕駛之自用小客車內，並即點亮車燈供
    該姓名不詳之人檢視物品，旋二人又再度下車走回冷飲店前，之後被告又走回車
    上並駛動車輛，乙○○等三位警員以為被告要離開現場，乃均衝上前追趕，因被
    告只是將車移動至旁邊停靠，又即下車，警員丙○○乃走上前欲盤查被告，被告
    見狀即回頭企圖逃逸，丙○○隨即喊「警察，不要動」，因警員丁○○亦已自被
    告回頭後所面對之方向過來，而共同逮捕被告，並帶被告至車上起出前述紫色藥
    錠四包等節，業據證人乙○○、丙○○及丁○○三人於本院審理中結證明確，互
    核相符，堪以認定。是觀諸被告及「小陳」二人與「小李」等人會合後，被告即
    帶姓名不詳之人上車檢視物品，及被告見警員丙○○向其走來之際，立即警覺企
    圖逃跑等節，再參之前述四包紫色藥錠當初均係以透明塑膠袋包裝，業據證人丙○○於本院審理中結證在卷，並有照片一張在卷可稽，而被告接受警員詢問時，
    經警員質以「查到何物？」，被告即答以「丸子」（臺語），業經本院聽取扣案
    之警詢錄音帶無訛；前開毒品藥丸高達三千九百顆，則「小陳」豈有讓不知情之
    被告單獨帶姓名不詳之人上車檢視物品；在該等高達三千九百顆之毒品藥丸尚留
    在車上之情況下，任令被告一人獨自移車，而被告又豈會有見陌生人向其走來，
    即回頭要跑之高警覺舉動之理，足見被告顯係明知「小陳」所攜帶之物品係屬含
    有第三級毒品及第四級毒品成分之藥丸，猶與「小陳」共同基於運輸前開毒品之
    犯意聯絡，由其負責駕車搭載「小陳」將前揭毒品藥丸運送至為警查獲處交予「
    小李」等人無疑。此外，復有上開扣案之紫色藥錠四包可資佐證。且該四包紫色
    藥錠經內政部警政署刑事警察局鑑驗結果，每顆紫色藥錠均同時含有第三級毒品
    Ｋ他命及經管制之第四級毒品去甲麻黃，鑑餘淨重計二五九○．七八公克，亦
    有該局出具之九十一年十月二十四日刑鑑字第○九一○二○八四九一號鑑驗通知
    書一份在卷可稽（見偵查卷第三六至四○頁）。綜上所述，被告所辯顯係卸責之
    詞尚難採信。又本案所查獲之紫色藥錠數量雖甚鉅，惟被告與「小陳」僅係單純
    受託共同運輸該紫色藥錠並非不可能，復查無任何積極證據足認被告及「小陳」
    欲將上開紫色藥錠交予「小李」等人係基於販賣之目的，基於罪疑唯輕原則，自
    難遽認被告有何共同販賣（包括販入及出賣）該紫色藥錠行為，附此指明。
三、查，Ｋ他命（ｋｅｔａｍｉｎｅ）業經行政院於九十一年一月二十三日以院臺法
    字第○九一○○○一六○五號函公告為毒品危害防制條例第二條所列之第三級毒
    品。又去甲麻黃（ｐｈｅｎｙｌｐｔｏｐａｎｏｌａｍｉｎｅ）係屬管制藥品
    管理條例第二十二條第一項所列之第四級管制藥品，非經主管機關許可，不得販
    賣、供應、調劑、運送，自屬禁藥之列。是核被告甲○○所為，係犯毒品危害防
    制條例第四條第三項之運輸第三級毒品罪及藥事法第八十三條第一項之明知為禁
    藥而運送罪。被告與「小陳」二人就右開二罪間，均具有犯意之聯絡與行為之分
    擔，均為共同正犯。至「陳志文」部分則查無積極證據，足認其與被告、「小陳
    」二人間，亦有犯意之聯絡與行為之分擔，尚難認亦為共同正犯，附此敘明。被
    告以一個行為，同時觸犯二罪名，為想像競合犯，應依刑法第五十五條規定，從
    一重之毒品危害防制條例第四條第三項之運輸第三級毒品罪處斷。爰審酌被告雖
    係受「小陳」之託始為上開犯行，惟其與「小陳」所共同運輸第三級毒品Ｋ他命
    （ｋｅｔａｍｉｎｅ）及第四級管制藥品去甲麻黃（ｐｈｅｎｙｌｐｔｏｐａ
    ｎｏｌａｍｉｎｅ）之紫色藥錠四包，數量達三千九百顆，鑑餘淨重達二五九○
    ．七八公克，為數甚多、其犯罪之手段、所生危害及其犯罪後猶飾詞圖卸刑責，
    態度不佳等一切情狀，量處如主文所示之刑。又上開車號為二Ｊ－三八八三號之
    自用小客車一輛，係被告所有業據被告供陳在卷，並有車籍作業系統－查詢認可
    資料一份（見偵查卷第二○頁）在卷可稽，且係被告供犯運輸第三級毒品所用之
    物，應依毒品危害防制條例第十九條第一項規定諭知沒收，如全部或一部不能沒
    收時，追徵其價額。扣案之上開紫色藥錠內含有第三級毒品Ｋ他命（ｋｅｔａｍ
    ｉｎｅ）應依毒品危害防制條例第十八條第一項前段規定宣告沒收銷燬之，又扣
    案之第四級管制藥品去甲麻黃（ｐｈｅｎｙｌｐｔｏｐａｎｏｌａｍｉｎｅ）
    因已與第三級毒品混合製成上開紫色藥錠，二者已無由分離，應併予宣告沒收銷
    毀之。另經內政部警政署刑警察局於鑑驗採樣鑑驗之紫色藥錠計八顆，已於檢驗
    時用罄，有上開鑑驗報告書一份在卷可按，爰不再予宣告沒收銷毀，併此指明。
據上論斷，應依刑事訴訟法第四百五十二條、第二百九十九條第一項前段，毒品危害
防制條例第四條第三項、第十八條第一項前段、第十九條第一項前段，藥事法第八十
三條第一項，刑法第十一條前段、第二十八條、第五十五條，判決如主文。
中      華      民      國    九十二    年      九      月    二十五    日
                                  臺灣臺中地方法院刑事第三庭
                                          法  官    江  奇  峰
右正本證明與原本無異。
如不服本判決，應於送達後十日內向本院提出上訴狀（須附繕本），上訴於臺灣高等
法院臺中分院。
                                          書記官
中      華      民      國    九十二    年      十      月      七      日
附錄法條：
毒品危害防制條例第四條第三項：
製造、運輸、販賣第三級毒品者，處五年以上有期徒刑，得併科新臺幣五百萬元以下
罰金。
藥事法第八十三條第一項
明知為偽藥或禁藥，而販賣、供應、調劑、運送、寄藏、牙保、轉讓或意圖販賣而陳
列者，處五年以下有期徒刑，得併科新臺幣十萬元以下罰金。


司法院資訊處製作；財團法人民間司法改革基金會備份。
